臺灣基隆地方法院基隆簡易庭民事判決
109年度基簡字第1270號
原      告  謝張美惠

訴訟代理人  謝淑娟  
被      告  劉豐儀  

訴訟代理人  黃柏霖  

上列當事人間請求遷讓房屋等事件，本院於民國109年12月22日
言詞辯論終結，判決如下：
    主  文
被告應將門牌號碼基隆市○○區○○○街0巷00○0號4樓房屋(下稱系爭
房屋)遷讓返還予原告。
被告應給付原告新臺幣(下同)2萬3,333元。
訴訟費用9,140元由被告負擔。
本判決得假執行。但本判決第一項、第二項被告如於假執行實施
前分別以84萬元、2萬3,333元為原告供擔保，得免為假執行。
    事實及理由
一、原告起訴主張：系爭房屋為原告所管理，被告欲向原告承租
    系爭房屋，簽約當時，被告有查看屋內狀況，被告提說瓦斯
    爐及馬桶想要更換(原告告知更換前要通知，但被告後來更
    換時並未通知原告)，且因被告說室內她要重新裝潢，要求
    原告將租金從每月8,000元降為每月7,000元，並要求租期3 
    年，故兩造於107年8月16日簽訂房屋租賃契約書（下稱系爭
    租賃契約），即約定租賃期間3年即自107年8月16日起至110
    年8月15日止，每月租金為7,000元，被告應於每月15日前給
    付，押租保證金1萬4,000元，於訂約時交付，另水、電、瓦
    斯費由被告自行負擔。未料被告僅給付16個月租金及押租保
    證金，迄至109年5月25日止，被告遲付租金已達5月又10日
    （欠繳租金月份為108年12月、109年1月至109年4月、109年
    5月16至109年5月25日止，扣除押租保證金1萬4,000元，尚
    積欠租金2萬3,333元。為催告被告給付積欠租金，原告曾於
    109年4月15日、109年4月20日及109年5月25日以存證信函通
    知被，且於109年3月16日、109年5月25日以LINE即時通訊社
    群軟體通知被告，催告被告限期繳清及搬遷，並表明終止租
    約，然被告均置之不理，故依租賃物返還請求權、租金請求
    權，請求法院判決：如主文第1、2項所示。
二、被告抗辯：被告確實向原告承租系爭房屋，然系爭房屋因大
    年夜水管爆裂無水可用，直到大年初七才修繕完畢，同時也
    通知原告電線老舊一直跳電，深怕引起火災禍及鄰居，是被
    告找水電師傅接二條獨立電源，才確保短暫之安全。系爭租
    賃契約明白約定，房東如要提前解約，將無條件償還租賃初
    期被告所添購之家用物品費用，例如馬桶、洗臉盆、水龍頭
    、瓦斯爐、熱水器、電燈、紗窗、落地窗玻璃及粉刷牆壁等
    費用等語，故請求法院判決駁回原告之訴。
三、法院的判斷：
  ㈠根據本院審核原告提出之系爭租賃契約、系爭房屋出租時之
    屋內照片、與被告間LINE即時通訊對話截圖、收取租金錄表
    、存摺內頁節本等證據，而被告對上開證據之真正並未表示
    爭執，因此，應可認原告主張的事實是真的。
  ㈡按承租人租金支付有遲延者，出租人得定相當期限，催告承
    租人支付租金，如承租人於其期限內不為支付，出租人得終
    止契約。租賃物為房屋者，遲付租金之總額，非達二個月之
    租額，不得依前項之規定，終止契約。其租金約定於每期開
    始時支付者，並應於遲延給付逾2 個月時，始得終止契約，
    民法第440條第1項、第2 項分別定有明文。次按出租人非因
    左列情形之一，不得收回房屋。承租人積欠租金額，除擔
    保金抵償外，達2 個月以上時，土地法第100條第3款亦有明
    文。又承租人於租賃關係終止後，應返還租賃物，為民法第
    455 條前段明文規定。經查，系爭房屋之租期為自107年8月
    16日起至110年8月15日止，租金為每月7,000元，依約定被
    告本應於每月15日前給付租金，然被告自1108年12月份起未
    繳付租金，扣除以押金1萬4,000元抵償後，計至原告於109
    年3月16日、同年5月25日以LINE即時通訊通知被告，積欠之
    租金已逾2 個月租額，並認原告已有催告被告給付租金的意
    思通知，但被告經過相當期限後仍未給付，作為終止系爭租
    賃契約之意思表示，原告於雙方租賃關係於109年5月25 日
    終止後，本於租賃物返還請求權，請求被告應將系爭房屋騰
    空遷讓返還原告，另以押金1萬4,000元抵充被告積欠之租金
    後，請求被告給付積欠租金2萬3,333元【計算式：(108年12
    月至109年4月)7,000元/月×5個月)＋(109年5月16日109年5月
    25日)10/30×7,000元－14,000元＝23,000元，元以下四捨五入
    ），是有理由的，應予准許。
　㈢至被告抗辯，兩造於系爭租賃契約有明白約定，房東如要提
    前解約，將無條件償還租賃初期被告所添購之家用物品費用
    ，例如馬桶、洗臉盆、水龍頭、瓦斯爐、熱水器、電燈、紗
    窗、落地窗玻璃及粉刷牆壁等費用云云，然查，本件系爭租
    賃契約並非係原告任意提前終止，而係因可歸責於被告之積
    欠租金額，除擔保金抵償外，已達2個月以上，是被告上開
    所辯，並不足採。
四、本件訴訟費用額即第一審裁判費為9,140元，應由敗訴之被
    告負擔。又本件屬適用簡易程序所為被告敗訴之判決，依民
    事訴訟法第389條第1項第3款規定，應依職權宣告假執行，
    爰依職權宣告之。並依同法第392條第2項規定，依職權宣告
    被告預供擔保，得免為假執行。
五、結論：本件原告之訴為有理由，因此判決如主文。
中　　華　　民　　國　 110　　年　　1 　　月　　5 　　日
                  基隆簡易庭法　官　林淑鳳
以上正本係照原本作成。
對於本件判決如有不服，應於收受送達後20日內向本院提出上訴
書狀，上訴於本院合議庭，並按他造當事人之人數附具繕本。如
委任律師提起上訴者，應一併繳納上訴審裁判費。
中　　華　　民　　國　 110　　年　　1 　　月　　5 　　日
                            書記官　陳櫻姿